【裁判字號】    92,簡上,9
【裁判日期】    920227
【裁判案由】    家暴傷害
【裁判全文】
臺灣屏東地方法院刑事判決                            九十二年度簡上字第九號
    上  訴  人
    即  被  告  乙○○
右上訴人即被告因家庭暴力之傷害案件，不服本院潮州簡易庭九一十年潮簡字第四七
六號中華民國九十二年一月三日刑事簡易判決（九十一年度偵字第五八八二號）提起
上訴，本院判決如左：
    主  文
上訴駁回。
    事  實
一、乙○○與甲○○係夫妻關係，二人具有家庭暴力防治法第三條第一款所定之家庭
    成員關係，二人感情不睦，經常發生爭吵，乙○○竟基於傷害之概括犯意，於民
    國九十一年九月八日下午四時三十分左右，在屏東縣內埔鄉○○路二一九號住處
    ，以甲○○不回答話為由，出手毆打甲○○之背部，並以小說書本丟擲甲○○背
    部，造成甲○○上背部撞挫傷併擦傷之傷害。又於九十一年十月九日凌晨零時，
    在上址二樓客廳，又以甲○○未能交待當日行縱為由，手抓甲○○之右手，用手
    扭轉，並以拳頭毆打甲○○之頭部及手部，並以手拉住甲○○之頭髮，將其從二
    樓拖行至一樓，過程中又以手毆打甲○○之右臉部，且將甲○○推倒在桌子旁邊
    ，致甲○○有右手臂用側五Ｘ六公分之瘀傷、右手手背四Ｘ六公分之瘀傷、右手
    前臂○點五Ｘ五公分之撕裂傷、右腳第四指○點五Ｘ一點五公分之瘀傷、嘴唇內
    緣一、五Ｘ一公分之瘀傷及撕裂傷、頭部左上方太陽穴附近五Ｘ六公分之瘀傷、
    頭部撞挫傷併輕微腦震盪等傷害。
二、案經甲○○訴請屏東縣警察局內埔分局報請台灣屏東地方法院檢察署檢察官偵查
    聲請以簡易判決處刑。
    理  由
一、被告即上訴人雖承認九十一年十月九日凌晨零時，在住處毆打告訴人成傷之事實
    ，惟否認在九十一年九月八日動手敺打告訴人背部之事實，辯稱：「我僅以書本
    丟擲告訴人而已，沒有動手打人」等語。惟查被告於上述時地先後二次動手毆打
    告訴人成傷之事實，已據告訴甲○○分別於警偵訊及本審理時指訴至為明確，另
    外，證人即被告之子黃菩宜亦證稱：「九十一年九月八日下午四點半，有看見我
    父親打傷我媽媽之背部，並以書本丟擲我媽媽背部」等語，足見告訴人所指之夫
    實應與事實相符合，此外，復有告訴人提出之診斷證明書三件在卷可供參考，被
    告辯稱九十一年九月八日未毆打告訴人背部云云，顯為卸責之詞，不足採信，事
    證明確，被告犯行應可認定。
二、核被告所為，係犯刑法第二百七十七條第一項之普通傷害罪，被告二次傷害行為
    ，時間緊接、罪名相同，顯係基於概括犯意而為之，為連續犯，應論以一罪，並
    加重其刑責。原審以被告罪證明確，因而適用刑法第二百七十七條第一項、第四
    十一條第一項前段，罰金罰鍰提高標準條例第一條前段、第二條之規定，並審酌
    被告之素行、犯罪動機、下手非輕以致告訴人身體多處受傷及其犯後態度等一切
    情狀，量處有期徒刑三月，如易科罰金，以三百元折算一日，認定事實適用法律
    ，均無不合，量刑亦稱妥適，被告上訴意旨以本件係單純之家庭糾紛，且告訴人
    亦有動手反擊為由，指摘原判決量刑過重，為無理由，應予駁回。
三、應依刑事訴訟法第四百五十五條之一第三項、第三百七十三條、第三百六十八條
    ，判決如主文。
本案經檢察官林吉泉到庭執行職務。
中      華      民      國      九十二      年      二    月  二十七    日
                                  審判長法  官  黃  國  永
                                        法  官  林  昌  義
            法  官  翁  世  容
右正本證明與原本無異。
不得上訴。
                                          書記官   林鴻仁
中      華      民      國      九十二      年      二      月  二十七  日
附錄本判決論罪之法條：
刑法第二百七十七條第一項：
傷害人之身體或健康者，處三年以下有期徒刑、拘役或一千元以下罰金。


司法院資訊處製作；財團法人民間司法改革基金會備份。
